臺灣高雄地方法院刑事裁定　　　　　　　　111年度提字第8號
聲　請　人　蔡政璜



受　提審人　蔡王閃　（年籍資料詳卷）
    主  文
聲請駁回。
    理  由
一、聲請意旨如附件所示。
二、按人民被法院以外之任何機關逮捕、拘禁時，其本人或他人
    得向逮捕、拘禁地之地方法院聲請提審。但其他法律規定得
    聲請即時由法院審查者，依其規定；受聲請法院，於繫屬後
    24小時內，應向逮捕、拘禁之機關發提審票，並即通知該機
    關之直接上級機關，但依其他法律規定得聲請即時由法院審
    查者，得以裁定駁回之，提審法第1 條第1 項、第5 條第1
    項第2 款分別定有明文。
三、經查：
（一）聲請人蔡政璜（下稱聲請人）為受提審人蔡王閃（下稱受
      提審人）之子，受提審人於民國111 年1 月21日起於阮綜
      合醫療社團法人阮綜合醫院（下稱阮綜合醫院）檢查治療
      ，而後於111 年1 月28日16時許，同意高雄市政府社會局
      （下稱社會局）協助安置，經社會局依老人福利法第41條
      、第42條予以安置等情，有高雄市政府警察局苓雅分局成
      功路派出所員警工作紀錄簿、職務報告、報案紀錄單、高
      雄市政府社會局處理蔡王閃老人保護緊急安置說明、提審
      權利告知書、護理紀錄資料、現場錄音錄影光碟及本院公
      務電話紀錄等件附卷可佐。
（二）聲請人於111 年1 月30日已曾以受提審人遭非法安置為由
      ，向本院聲請提審蔡王閃，經本院以111 年度提字第4 號
      裁定駁回，聲請人亦對前揭裁定提起抗告等情，有聲請人
      於111 年1 月30日所提出之提審聲請狀（補正狀）、本院
      111 年度提字第4 號之開庭筆錄及書面裁定、聲請人於11
      1 年1 月31日之抗告狀等件在卷可佐。是以受提審人是否
      遭非法拘束人身自由乙情，業經本院即時審酌，而為駁回
      之裁定，且聲請人正提起抗告程序中，應由抗告法院審酌
      本院111 年度提字第4 號裁定是否合法，故受提審人是否
      遭非法拘禁乙事，顯有依其他法律規定得聲請即時由法院
      審查之情形，今聲請人復以同一拘束人身自由之事件，於
      密切之時間即111 年2 月9 日，重複向本院聲請提審，依
      提審法第5 條第1 項第2 款規定，應予以駁回。
（三）至聲請人主張有請阮綜合醫院護理師安排看護，此可提出
      錄音通聯為證，且因醫院急診室有24小時護理師及醫師，
      比安置處所的看護多，故無疏忽照顧受提審人之情事，社
      會局不應以老人福利法第41條、第42條之規定安置受提審
      人等語，然此均涉及社會局依老人福利法第41條、第42條
      規定予以安置受提審人之實質審查，理應由高雄少年及家
      事法院予以調查、審理，附此敘明。
四、依提審法第5條第1項但書第2 款，裁定如主文。
中    華    民    國   111    年    2     月    9     日
                  刑事第七庭    法  官  洪韻筑
以上正本證明與原本無異。
如不服本裁定，應於送達後10日內，向本院提出抗告狀。
因疫情而遲誤不變期間，得向法院聲請回復原狀。
中    華    民    國   111    年    2     月    10    日
                                書記官  蔡嘉晏
附件：提審聲請狀